臺灣新北地方法院刑事判決　　　　　　110年度金訴字第362號
公　訴　人　臺灣新北地方檢察署檢察官
被　　　告　辜渙筌


上列被告因違反洗錢防制法等案件，經檢察官提起公訴（110 年
度偵字第8253、11357 、12388 號），因被告於準備程序中就被
訴事實為有罪之陳述，經告以簡式審判程序之旨，並聽取當事人
之意見後，本院合議庭裁定由受命法官獨任行簡式審判程序，判
決如下：
    主      文
辜渙筌犯如附表各「罪名及科刑」欄所示之罪，各處如附表「罪
名及科刑」欄所示之刑。應執行有期徒刑伍月，併科罰金新臺幣
陸仟元，罰金如易服勞役，以新臺幣壹仟元折算壹日。緩刑貳年
，緩刑期間付保護管束，並應於檢察官指定之期間內，向公庫支
付新臺幣參萬元，及應向檢察官指定之政府機關、政府機構、行
政法人、社區或其他符合公益目的之機構或團體，提供捌拾小時
之義務勞務。
    事實及理由
一、本案犯罪事實及證據，除證據部分增列「被告辜渙筌於本院
    準備程序及審理中之自白」（110 年度金訴字第362 號卷第
    63、70頁）外，其餘均引用如附件檢察官起訴書之記載。
二、論罪科刑
  ㈠核被告如附表各編號「犯罪事實」欄所為，均係犯洗錢防制
    法第14條第1 項之一般洗錢罪及刑法第339 條第1 項之詐欺
    取財罪。
  ㈡被告與某身分不詳之人間，就上開犯行有犯意聯絡及行為分
    擔，應論以共同正犯。
  ㈢被告就附表各編號「犯罪事實」欄所為，均係以一行為同時
    觸犯一般洗錢罪及詐欺取財罪，屬於想像競合犯，各應依刑
    法第55條前段規定，從一重之一般洗錢罪處斷。
  ㈣被告所犯如附表各編號「罪名及科刑」欄所示4 次之一般洗
    錢罪，犯意各別，行為互殊，應予分論併罰。
  ㈤被告於本院審判中就如附表各編號「犯罪事實」欄所示之一
    般洗錢犯行自白不諱，均應依洗錢防制法第16條第2 項規定
    減輕其刑。
  ㈥爰審酌被告提供其個人金融帳戶供他人使用後，再代為提領
    匯入其內之款項並轉交他人，使該他人所屬詐欺集團順利取
    得各告訴人受騙匯出之款項後，又得以掩飾、隱匿該等犯罪
    所得之所在、去向，自值非難，惟念被告已坦承犯行，犯後
    態度尚可，兼衡被告犯罪之動機、目的、手段、素行、各告
    訴人所受財產損害情形（含有無成立調解或和解）、被告於
    本院審理時所述教育程度、工作及家庭生活狀況等一切情狀
    ，分別量處如主文所示之刑（詳如附表各「罪名及科刑」欄
    所示），並斟酌被告犯罪之次數、情節及所犯數罪整體之非
    難評價，定其應執行之刑如主文所示。
  ㈦被告前未曾因故意犯罪受有期徒刑以上刑之宣告，有臺灣高
    等法院被告前案紀錄表存卷可憑，其因一時失慮，致罹刑典
    ，並已於本院審理時坦承犯行，非無悔意，佐以被告於本院
    審理時供稱其目前在果菜市場工作，月薪約新臺幣（下同）
    5 、6 萬元，需扶養母親及繳房貸等語，堪認被告尚未脫離
    生活正軌，仍具改過遷善之可塑性，本院認其經此偵、審程
    序及罪刑之宣告後，當知所警惕，應無再犯之虞，是對其宣
    告之刑，以暫不執行為適當，爰依刑法第74條第1 項第1 款
    規定宣告緩刑2 年，以啟自新。另為使被告確實記取教訓，
    爰依刑法第74條第2 項第4 款、第5 款規定，諭知被告應於
    檢察官指定之期間內，向公庫支付3 萬元，及應向檢察官指
    定之政府機關、政府機構、行政法人、社區或其他符合公益
    目的之機構或團體提供80小時之義務勞務，並依刑法第93條
    第1 項第2 款之規定，諭知於緩刑期間付保護管束。若被告
    於緩刑期間違反本院所定上開負擔之情節重大，足認原宣告
    之緩刑難收其預期效果，而有執行刑罰之必要時，仍得由檢
    察官依法聲請撤銷其緩刑之宣告，併予指明。
  ㈧起訴意旨雖請求沒收被告之犯罪所得，然卷內並無積極事證
    足以認定被告有獲取報酬，自無從予以宣告沒收、追徵。
據上論斷，應依刑事訴訟法第273 條之1 第1 項、第299 條第1
項前段、第310 條之2 、第454 條第2 項，判決如主文。
本案經檢察官謝奇孟提起公訴，檢察官鄭心慈到庭執行職務。
中    華    民    國    110    年    11   月    4     日
                  刑事第四庭  法  官  吳智勝
上列正本證明與原本無異。
如不服本判決，應於判決送達後20日內敘明上訴理由，向本院提
出上訴狀 (應附繕本) ，上訴於臺灣高等法院。其未敘述上訴理
由者，應於上訴期間屆滿後20日內向本院補提理由書「切勿逕送
上級法院」。
                              書記官  薛力慈
中　　華　　民　　國　 110　　年　　11　　月　　4 　　日
附錄本案論罪科刑法條全文：
中華民國刑法第339條
（普通詐欺罪）
意圖為自己或第三人不法之所有，以詐術使人將本人或第三人之
物交付者，處5 年以下有期徒刑、拘役或科或併科50萬元以下罰
金。
以前項方法得財產上不法之利益或使第三人得之者，亦同。
前二項之未遂犯罰之。
洗錢防制法第14條
有第二條各款所列洗錢行為者，處7 年以下有期徒刑，併科新臺
幣5 百萬元以下罰金。
前項之未遂犯罰之。
前二項情形，不得科以超過其特定犯罪所定最重本刑之刑。
【附表】
┌──┬────────────┬─────────────┐
│編號│犯罪事實                │罪名及科刑                │
├──┼────────────┼─────────────┤
│1   │如起訴書附表編號1 所示。│共同犯洗錢防制法第十四條第│
│    │                        │一項之一般洗錢罪，處有期徒│
│    │                        │刑參月，併科罰金新臺幣參仟│
│    │                        │元，罰金如易服勞役，以新臺│
│    │                        │幣壹仟元折算壹日。        │
├──┼────────────┼─────────────┤
│2   │如起訴書附表編號2 所示。│共同犯洗錢防制法第十四條第│
│    │                        │一項之一般洗錢罪，處有期徒│
│    │                        │刑參月，併科罰金新臺幣伍仟│
│    │                        │元，罰金如易服勞役，以新臺│
│    │                        │幣壹仟元折算壹日。        │
├──┼────────────┼─────────────┤
│3   │如起訴書附表編號3 所示。│共同犯洗錢防制法第十四條第│
│    │                        │一項之一般洗錢罪，處有期徒│
│    │                        │刑參月，併科罰金新臺幣參仟│
│    │                        │元，罰金如易服勞役，以新臺│
│    │                        │幣壹仟元折算壹日。        │
├──┼────────────┼─────────────┤
│4   │如起訴書附表編號4 所示。│共同犯洗錢防制法第十四條第│
│    │                        │一項之一般洗錢罪，處有期徒│
│    │                        │刑參月，併科罰金新臺幣伍仟│
│    │                        │元，罰金如易服勞役，以新臺│
│    │                        │幣壹仟元折算壹日。        │
└──┴────────────┴─────────────┘